【裁判字號】    98,上易,53
【裁判日期】    980224
【裁判案由】    竊盜
【裁判全文】
臺灣高等法院刑事判決                  98年度上易字第53號
上  訴  人
即  被  告  甲○○
上列上訴人因竊盜案件，不服臺灣臺北地方法院97年度易字第26
11號，中華民國97年10月31日第一審判決（起訴案號：臺灣臺北
地方法院檢察署97年度偵字第12410號），提起上訴，本院判決
如下：
    主  文
原判決撤銷。
甲○○犯攜帶兇器、毀壞安全設備竊盜罪，處有期徒刑陸月，如
易科罰金以新臺幣壹仟元折算壹日。
    事  實
一、甲○○前因強盜、竊盜案，於九十年十月十五日經臺灣高等
    法院以九十年度上訴字第二三五五號判決分別處有期徒刑五
    年四月、七月，應執行有期徒刑五年八月確定，於九十年十
    月二十三日經臺灣板橋地方法院檢察署，以九十年度執字第
    五九三一號送監執行，徒刑起算日期為九十年十月二十二日
    ，指揮書執畢日期為九十六年六月二十一日，被告嗣因毒品
    觀察勒戒及強制戒治案（臺灣板橋地方法院九十一年度毒聲
    字第六一、七０六號），換發指揮書，自九十一年二月一日
    至九十一年八月八日執行觀察勒戒、強制戒治期滿日順延，
    又被告另因竊盜案，分別於九十一年三月十四日、九十一年
    四月八日經臺灣板橋地方法院判決科罰金新臺幣五千元、處
    有期徒刑十月，並分別經臺灣板橋地方法院檢察署以九十一
    年度執更字第四二號、同年度執字第二一八九號接續執行，
    指揮書執畢日期為九十七年十一月十四日，有臺灣高等法院
    被告前案紀錄表一紙在卷可稽，甲○○於九十七年一月二十
    四日為本件竊盜犯行，其於假釋中再犯本案，不構成累犯。
    詎甲○○竟意圖為自己不法所有，於民國97年1月24日上午1
    1時30分許，攜帶其所有之一字型螺絲起子1把，在乙○○位
    於臺北市萬華區○○○路○段382巷2弄29號2樓住處，持不
    詳工具破壞門鎖此安全設備方式入內行竊，竊得現金新臺幣
    （下同）8萬元及金戒指3個、金項鍊7條（市價約6萬2,000
    元），得手後旋即逃逸。嗣乙○○返回住處發現遭竊，經警
    採集指紋送驗始知上情。
二、案經臺北市政府警察局萬華分局移送台灣台北地方法院檢察
    署檢察官偵查起訴，並經原審裁定依簡式審判程序審理。
    理  由
壹、程序部分
    按被告以外之人於審判外之言詞或書面陳述，除法律有規定
    者外，不得作為證據；又被告以外之人於審判外之陳述，雖
    不符第159條之1至第159條之4之規定，但經當事人於審判程
    序同意作為證據，法院審酌該言詞陳述或書面陳述作成時之
    情況，認為適當者，亦得為證據；當事人、代理人或辯護人
    於法院調查證據時，知有第159條第1項不得為證據之情形，
    而未於言詞辯論終結前聲明異議者，視為有前項之同意，刑
    事訴訟法第159條第1項、第159條之5規定甚明。經查，本判
    決後開所引用之各該被告以外之人於審判外之陳述（包括書
    面陳述），雖屬傳聞證據，惟業經被告及檢察官於本院審理
    時均表示無意見而不予爭執，且迄至本院言詞辯論終結前亦
    均未聲明異議，本院審酌上開證據資料製作時之情況，尚查
    無違法不當及證明力明顯過低之瑕疵，亦認為以之作為證據
    應屬適當，故揆諸前開法律規定與說明，爰逕依刑事訴訟法
    第159條之5規定，認前揭證據資料均例外有證據能力。
貳、實體部分
一、前揭事實，業據被告甲○○於原審及本院審理時坦承不諱，
    並經證人乙○○於警詢中指述明確，且有內政部刑事警察局
    97年3月18日刑紋字第0970038971號鑑驗書附卷可稽（偵12
    410號卷第4至5頁、第7至8頁、第10至11頁），足認被告之
    自白，與事實相符。本件事證明確，被告犯行均堪認定，應
    予依法論科。
二、按刑法第三百二十一條第一項第二款規定將「門扇」、「牆
    垣」、「其他安全設備」並列，所謂「門扇」，專指門戶而
    言，應屬狹義：指分隔住宅或建築物內外之間之出入口大門
    而言。而所謂「其他安全設備」，指門扇牆垣以外，依通常
    觀念足認防盜之一切設備而言，如電網、門鎖、以及窗戶等
    ，因門鎖具有防閑效用，故為安全設備之一。刑法第三百二
    十一條第一項第二款規定毀越門扇、牆垣或其他安全設備而
    犯之，所謂「而犯之」，即須利用毀越門扇、牆垣或其他安
    全設備為行竊之手段，始符合該款規定之精神。復按攜帶兇
    器竊盜，祇須行竊時攜帶具有危險性之兇器為已足，並不以
    攜帶之初有行兇之意圖為必要；又無論行為人主觀上是否旨
    在行兇抑僅便利行竊，然在客觀上如顯具有行兇之危險性，
    即屬兇器之一種，其攜帶而犯竊盜罪，應成立刑法第三百二
    十一條第一項第三款之罪。查被告甲○○於竊盜時所攜帶之
    一字型螺絲起子一把，屬鐵製材質，尖端銳利，足認該起子
    在客觀上對人之生命、身體、安全構成威脅而具有行兇之危
    險性，堪認屬刑法第三百二十一條第一項第三款之兇器無訛
    。核被告所為，係犯刑法第三百二十一條第一項第二款、第
    三款之加重竊盜罪。公訴意旨認被告涉犯刑法第三百二十一
    條第一項第二款之毀壞安全設備竊盜罪，業據檢察官於原審
    審理中當庭補充更正為同法條項第二款及第三款之攜帶兇器
    、毀壞安全設備竊盜罪，而刑法第三百二十一條第一項所列
    各款為竊盜之加重條件，如犯竊盜罪兼具數款加重情形時，
    因竊盜行為祇有一個，仍祇成立一罪，不能認為法規競合或
    犯罪競合，併此敘明。
三、再按受有期徒刑之執行完畢後，五年以內故意再犯有期徒刑
    以上之罪者，始為累犯，此觀刑法第四十七條第一項之規定
    自明。又被告犯應併合處罰之數罪，經法院分別判處有期徒
    刑確定，並以裁定定其數罪之應執行刑，該數罪是否執行完
    畢，係以所定應執行之刑是否全部執行完畢為斷。其在未裁
    定前已先執行之有期徒刑之罪，因嗣後合併他罪定應執行之
    刑結果，檢察官所換發之執行指揮書，係執行應執行之刑，
    其前已執行之有期徒刑部分，僅應予扣除，不能認為已執行
    完畢。再按刑法第七十九條之一第一項規定：二以上徒刑併
    執行者，第七十七條所定最低應執行之期間，合併計算之。
    該條第三項規定：依第一項規定合併計算執行期間而假釋者
    ，前條第一項規定之期間，亦合併計算之。依此，犯二以上
    之罪受有期徒刑合併執行，並合併計算其最低執行期間而獲
    准假釋，其假釋之範圍應包括所犯之該數罪，即不論假釋開
    始前或嗣後假釋中其中一罪是否已執行期滿，在假釋期間內
    ，所犯數罪之徒刑均應認為尚未執行完畢，於假釋期間內縱
    再犯有期徒刑以上之罪，亦不構成累犯（最高法院九十七年
    度台非字第三六０、三五一號判決參照）。查本件被告甲○
    ○前因強盜、竊盜案，於九十年十月十五日經臺灣高等法院
    以九十年度上訴字第二三五五號判決分別處有期徒刑五年四
    月、七月，應執行有期徒刑五年八月確定，於九十年十月二
    十三日經臺灣板橋地方法院檢察署，以九十年度執字第五九
    三一號送監執行，徒刑起算日期為九十年十月二十二日，指
    揮書執畢日期為九十六年六月二十一日，被告嗣因毒品觀察
    勒戒及強制戒治案（臺灣板橋地方法院九十一年度毒聲字第
    六一、七０六號），換發指揮書，自九十一年二月一日至九
    十一年八月八日執行觀察勒戒、強制戒治期滿日順延，又被
    告另因竊盜案，分別於九十一年三月十四日、九十一年四月
    八日經臺灣板橋地方法院判決科罰金新臺幣五千元、處有期
    徒刑十月，並分別經臺灣板橋地方法院檢察署以九十一年度
    執更字第四二號、同年度執字第二一八九號接續執行，指揮
    書執畢日期為九十七年十一月十四日，有臺灣高等法院被告
    前案紀錄表一紙在卷可稽，準此，被告甲○○於九十七年一
    月二十四日為本件竊盜犯行，顯係在假釋中再犯本案，業據
    檢察官於原審審理時指陳明確（見原審九十七年十月十七日
    審判筆錄第五頁），揆諸上開說明，本件被告自無累犯加重
    其刑規定之適用，併此敘明。
四、原審以被告事證明確，依刑法第三百二十一條第一項第二款
    、第三款，論處被告加重竊盜罪固非無見；惟查，被告於本
    院審理中業已取得告訴人諒解，告訴人亦請求對被告從輕量
    刑，且被告亦表示願每月分期賠償告訴人損害，原判決未及
    審酌於此，自有未合，被告上訴請求從輕量刑，為有理由，
    自應由本院予以撤銷改判。爰審酌被告素行非佳，有上開臺
    灣高等法院被告前案紀錄表可按，所得財物之價值，對被害
    人所造成之損害，及犯罪後坦承犯行，態度良好，業已取得
    告訴人諒解，並表示願賠償告訴人損害等一切情狀，量處如
    主文第二項所示之刑，並諭知易科罰金之折算標準，以資懲
    儆。又本件被告所有持以犯罪之一字型螺絲起子一把，未據
    扣案，且經被告於原審審理時供陳業已丟棄在卷，復無證據
    證明現尚存在，本院不併予宣告沒收，附此敘明。
據上論斷，應依刑事訴訟法第369條第1項前段、第364條、第299
條第1項前段，刑法第321條第1項第2款、第3款、第41條第1項前
段，判決如主文。
本案經檢察官沈世箴到庭執行職務。
中    華    民    國    98    年    2     月    24    日
                  刑事第八庭審判長法  官  鄭文肅
                                  法  官  楊貴志
                                  法  官  蔡光治
以上正本證明與原本無異。
不得上訴。
                                  書記官  阮桂芳
中    華    民    國    98    年    2     月    24    日
附錄：本案論罪科刑法條全文
刑法第321條
犯竊盜罪而有左列情形之一者，處六月以上、五年以下有期徒刑
：
一、於夜間侵入住宅或有人居住之建築物、船艦或隱匿其內而犯
    之者。
二、毀越門扇、牆垣或其他安全設備而犯之者。
三、攜帶兇器而犯之者。
四、結夥三人以上而犯之者。
五、乘火災、水災或其他災害之際而犯之者。
六、在車站或埠頭而犯之者。
前項之未遂犯罰之。


司法院資訊處製作；財團法人民間司法改革基金會備份。
